# 不参与经营的联营公司应计入可供出售金融资产么

提问人：叶秋叶秋叶秋 时间：2015-04-02 23:04:40
尊敬的各位大神！ 想请教一下，现在有一家公司A，持有非同一控制下公司B的30%的股权，但是A只向B派出了一名监事，而且在章程里约定了执行董事决定公司的经营方针及决策，而执行董事系B公司的法人，与A完全无关，且A与B间没有交易，之间也没有互相提供过技术资料，请问这种条件下是否A对B实质不构成重大影响，因此A对B持股30%的投资不能计入长期股权投资，而应该放可供出售金融资产？此外还需要附加判断条件吗？ 谢谢各位啊！！！！

回答人：chenyiwei
如果相关合同、章程明确了A只有权向B派出监事（而不是有权但目前暂未行使），且历史上A也从未参与过B的财务和经营决策的，则可以认可A对B无重大影响，作为金融资产核算。

提问人：chenwenpei 时间：2015-04-03 01:01:00
请教陈版：（ 1 ）如果A向B派了一名董事，但下一年度B公司将进一步增加注册资本，A的持股比例将远低于5%，那么本年末能否将该投资认定为可供出售金融资产？ （ 2 ）如将其作为可供金融资产，是按公允价值计量还是按成本计量？ （ 3 ）如按成本计量，则在附注中“公允价值的披露”之“不以公允价值计量的金融资产和金融负债的公允价值情况”，因B为非公众公司且无活跃市场报价等，我们以对B公司的期末净资产享有的份额作为公允价值是否合适？这样的公允价值属于第几层次？ 期待陈版的指导！

回答人：chenyiwei
截至期末，重大影响尚未丧失，因此期末仍作为权益法核算的长期股权投资。

提问人：chenwenpei 时间：2015-04-03 01:32:36
@chenyiwei 陈版 假设满足确认为可供出售金融资产，后面的两个问题可以一并解答一下吗？谢谢！

回答人：chenyiwei
如作为可供出售金融资产的，则建议按成本进行后续计量。不建议按照在被投资单位的净资产中所占份额（模拟权益法的结果）来模拟公允价值。